ACORDAO-COMPLETO-2577803

ACÓRDÃO DE RELAÇÃO

ACÓRDÃO DE RELAÇÃO 1758/2023 ATA 4/2023 - PRIMEIRA CÂMARA

Acórdão 1758/2023-TCU-Primeira Câmara
VISTOS, relacionados e discutidos estes autos de tomada de contas especial instaurada pela Superintendência Estadual da Fundação Nacional de Saúde (Funasa) no Estado da Bahia contra Camalibe de Freitas Cajazeiras e Zenilda Maria Leal de Sá Marques Santos, então servidoras da Funasa/BA, em razão de irregularidades praticadas no Contrato 8/1995, celebrado com a empresa Interseg Serviços de Segurança Ltda., para a prestação de serviços de vigilância armada;
Considerando que o fundamento para a instauração da TCE foi a redução do número de postos de vigilância armada, por meio de quatro termos aditivos ao contrato, sem a correspondente redução dos valores a serem pagos à contratada;
Considerando que a Resolução-TCU 344/2022 estabelece, nos seus artigos 2º e 8º, que prescrevem em cinco anos as pretensões punitiva e ressarcitória, nos processos de controle externo em curso no Tribunal de Contas da União, e em três anos incide a prescrição intercorrente se o processo ficar paralisado pendente de julgamento ou despacho;
Considerando, todavia, que houve o transcurso de mais de cinco anos entre a conclusão do processo administrativo disciplinar pela Funasa (peça 2, p. 37) , em 26/5/2006, e o primeiro evento processual subsequente, qual seja o parecer jurídico da procuradoria federal junto àquela entidade (peça 3) , em 25/4/2017;
Considerando as manifestações concordantes da então SecexTCE e do Ministério Público de Contas no sentido arquivamento dos autos, sem julgamento de mérito, em decorrência da caracterização das prescrições sancionatória, ressarcitória e intercorrente (peças 64-67) ;
Os Ministros do Tribunal de Contas da União, reunidos em sessão da Primeira Câmara, ACORDAM, por unanimidade, com fundamento no art. 1º, inciso I, da Lei 8.443/1992, c/c os arts. 143, inciso V, alínea "a", e 212 do Regimento Interno do TCU, e com o art. 11 da Resolução-TCU 344/2022, em determinar o arquivamento do presente processo, sem julgamento de mérito, em razão da consumação da prescrição intercorrente e das pretensões punitiva e ressarcitória do TCU, de acordo com os pareceres emitidos nos autos:
1. Processo TC-Processo 014.026/2021-0 (TOMADA DE CONTAS ESPECIAL) 
	1.1. Responsável: Camalibe de Freitas Cajazeiras (XXX.606.595-XX) .
	1.2. Entidade: Superintendência Estadual da Funasa na Bahia.
	       1.3. Relator:  Ministro-Substituto Weder de Oliveira, em substituição ao Ministro Walton Alencar Rodrigues, de acordo com a Portaria-TCU nº 18-SEAE, de 06/03/2023.
	1.4. Representante do Ministério Público: Procurador Marinus Eduardo De Vries Marsico.
	1.5. Unidade Técnica: Unidade de Auditoria Especializada em Tomada de Contas Especial (AudTCE) .
	1.6. Representação legal: Felipe Miranda Alpoim Braga (53396/OAB-BA) .
	1.7. Determinações/Recomendações/Orientações: não há.

Primeira Câmara

Camalibe de Freitas Cajazeiras (XXX.606.595-XX).

WEDER DE OLIVEIRA

Felipe Miranda Alpoim Braga (53396/OAB-BA).

TOMADA DE CONTAS ESPECIAL (TCE)

Unidade de Auditoria Especializada em Tomada de Contas Especial (AudTCE).